Anderson Araujo Cavalcante





(16) 993544666



https://www.linkedin.com/in/andersonaraujocavalcante/



anderson.araujo.cavalcante@outlook.com

Desenvolvedor Backend.NET

Desde 2011, embarquei em uma jornada dinâmica por diversos mercados, aprimorando minhas habilidades e conhecimentos. Com mais de 12 anos de experiência na indústria de tecnologia, sou um desenvolvedor de software especializado em criar soluções backend robustas com uma base sólida em .NET. Tenho prazer em traduzir detalhes técnicos complexos em resultados tangíveis e impactantes, proporcionando valor real para os usuários e partes interessadas. Tive o privilégio de contribuir para projetos multifacetados que exigem excelência técnica. Estou entusiasmado para continuar explorando desafios estimulantes que me permitam alavancar ao máximo minha especialização em software.

Experiência Profissional

GFT Tecnologies - Backend Developper II. 02/2024 - Present

Empresa do setor de investimentos, atuando com a equipe de experiência do usuário trabalhando na apresentação das informações dos investimentos, para garantir a qualidade e confiabilidade dos dados, a eficiência operacional e a integração dos sistemas.

- Projeto focado no processamento de grandes volumes de dados, com ênfase em desempenho, escalabilidade e confiabilidade.
- ❖ Warren Brasil Backend .NET SR.- 06/2020 − 11/2023

Empresa do setor de investimentos, atuando com a equipe de Gestão de Carteiras Administradas na área de experiência do usuário, garantindo a confiabilidade dos dados e a integridade dos serviços. Minhas principais responsabilidades incluíam a manutenção geral da plataforma (monolítica), orientação de engenheiros juniores e apoio ao líder técnico na liderança de novos projetos.

- Corresponsável pelo projeto de cashback, onde participei ativamente de todo o ciclo de desenvolvimento.
- ❖ Avatar Soluções em Saúde-Desenvolvedor Asp.Net 03/2020 05/2020

Empresa do setor de saúde, atuação em soluções plug and play para a gestão completa e otimizada do Ciclo de Receita Hospitalar, especializada no desenvolvimento de softwares e aplicações web para o setor.

- Atuei na migração de páginas com tecnologia ASPX para páginas com tecnologia DevExpress, com sugestões e melhorias de usabilidade.
- 4WORLD Consultoria Analista Programador 11/2019 03/2020

Consultoria especializada na área de estacionamentos. Atuei no desenvolvimento de novas funcionalidades, suporte e manutenção de sistemas.

❖ 4Strategies Technology - Analista Programador - 12/2018 − 11/2019

Na consultoria, atuei em projetos de sistemas de grande porte para clientes no setor varejista, implementando melhorias de performance em alguns fluxos do serviço WCF.

❖ ST IT Consulting - Programador analista - 12/2016 - 09/2018

Atuei em projetos de sistemas de grande porte para clientes no setor varejista. Além disso, participei da migração de um sistema desenvolvido com tecnologia Silverlight para tecnologia AngularJS, o que resultou em uma melhoria significativa no tempo de resposta do sistema.

❖ Sonda Supermercados - Analista desenvolvedor - 07/2016 − 12/2016

Empresa do setor de varejista, atuação em desenvolvimento e manutenção de sistemas na plataforma .NET (C#).

ST IT Consulting - Analista Programador - 04/2014 -06/2016

Atuei em projetos de sistemas de grande porte para clientes no setor varejista, realizando melhorias de performance. Também fiz a adequação de um sistema de workflow para criação de mídia promocional, e atuei na adequação do sistema de suporte à negociação (compras/fornecedor) para integração com outros sistemas.

Essence RH Essência e Valores Humanos - Programador Analista 11/2012 - jul de 2014

Trabalhei em consultoria nos processos de gestão de RH, onde atuei com manutenção, novas funcionalidades e gráficos de um produto que realizava avaliação 360 entre os colaboradores de uma companhia

- ❖ Soft Trade Soluções para Recursos Humanos Analista Programador 08/2012 11/2012
- Rocha, Calderon e Advogados Associados Assistente de Programação 09/2011 08/2012

Educação

MBA em Arquitetura de Software

IGTI - Instituto de Gestão e Tecnologia da Informação - Concluído jan/20.

Análise e Desenvolvimento de Sistemas

Universidade Cruzeiro do Sul - Pinheiros - Concluído dez/13.

Técnico em Informática

Sequencial Centro Técnico Profissionalizante - Concluído fev/11.

Habilidades Técnicas

Desenvolvimento Backend:

- Experiência sólida em desenvolvimento backend utilizando .NET Core e .NET Framework, com ênfase na linguagem C#.
- Proficiência no uso de ferramentas como Microsoft Visual Studio e Microsoft SQL Server Management Studio.

Tecnologias de Persistência:

Experiência em tecnologias essenciais de persistência, incluindo ADONET, Entity
Framework, Dapper e Fluent.

Banco de Dados Relacionais e Não Relacionais:

- Trabalho com bancos de dados relacionais (SQL Server, Oracle, MySQL), abrangendo tabelas, procedures, triggers, views e índices.
- MongoDb, Redis.

Desenvolvimento de APIs RESTful:

• Sólida experiência no desenvolvimento de APIs RESTful e práticas de integração de serviços.

Frontend e Frameworks:

- Habilidades sólidas em ASP.NET WebForms, DevExpress, ASP.NET MVC, HTML, CSS, JavaScript, TypeScript e jQuery.
- Bons conhecimentos em AngularJS, Vue e React.

Azure DevOps e Versionamento:

- Vivência com Azure DevOps para acompanhamento de boards, pipelines e repositórios.
- Boas práticas de versionamento de código fonte utilizando TFS, Git.

Análise de Incidentes e Prevenção:

- Conduzi análises pós-incidentes para identificar causas raízes e prevenir futuras ocorrências.
- Trabalhei em parceria com diferentes equipes, mantendo relacionamentos sólidos com as áreas de negócio e design.
- Participei ativamente de reuniões de alinhamento e planejamento, analisando o impacto das mudanças nas regras de negócio e propondo soluções para garantir a qualidade e a saúde dos ecossistemas.

Liderança e Desenvolvimento:

- Habilidades de liderança para guiar, desenvolver, inspirar e motivar equipes.
- Colaborei com o time de desenvolvimento na busca por soluções arquiteturais, utilizando comunicação clara e efetiva.
- Segui metodologias ágeis e requisitos definidos, desde a análise de requisitos até a entrega final do produto.

Qualidade e Escrita de Código:

- Comprometimento com a qualidade do software, verificando processos e ferramentas de boas práticas.
- Garanti estabilidade e funcionalidade do backend com escrita de Clean Code.
- Contribuí para a reutilização e revisão de códigos e testes.

Melhorias Contínuas e Foco no Cliente:

- Propus e implementei melhorias no processo de desenvolvimento e fluxo de trabalho da equipe.
- Sugeri automatização e otimização de processos e análises, sempre com foco nas necessidades do cliente.

Escuta Ativa:

• Ouvi atentamente as necessidades e feedbacks para aprimorar continuamente nosso trabalho.

Serviços em Nuvem:

- Conhecimentos em serviços em nuvem, com experiencia na AWS (EC2, S3, RDS, CloudWatch) e Azure (AzureDevops, AKS, WebApp, BlobStorage, Apim).
- Conhecimento em sistemas de virtualização e orquestração de contêineres, como Docker e Kubernetes.

Metodologias Ágeis:

- Habilidades desenvolvidas em metodologias ágeis, como Scrum e Kanban.
- Boas Práticas:
- Conhecimento sólido de boas práticas, incluindo SOLID e Clean Code.

Outras Habilidades:

- Conhecimento de mensageria, como Kafka, RAbbitMQ.
- Familiaridade com ferramentas de monitoramento e <u>observabilidade</u>, como Datadog, Kibana e Dynatrace.
- Implementação de testes automatizados, testes unitários e testes de integração utilizando xUnit.